【裁判字號】    97,簡,3867
【裁判日期】    971024
【裁判案由】    毒品危害防制條例
【裁判全文】
臺灣臺北地方法院刑事判決              97年度簡字第3867號
聲  請  人  臺灣臺北地方法院檢察署檢察官
被      告  甲○○
上列被告因違反毒品危害防制條例案件案件，經檢察官聲請以簡
易判決處刑（九十七年度毒偵字第一六七九號、九十七年度第七
八四號），本院判決如下：
    主    文
甲○○施用第二級毒品，處有期徒刑月，如易科罰金，以新臺
幣壹仟元折算壹日；又施用第二級毒品，累犯，處有期徒刑肆月
，如易科罰金，以新臺幣壹仟元折算壹日。扣案第二級毒品ＭＤ
ＭＡ及ＭＤＡ藥錠貳拾參顆（驗餘淨重陸公克）沒收銷燬。應執
行有期徒刑陸月，如易科罰金，以新臺幣壹仟元折算壹日。扣案
第二級毒品ＭＤＭＡ及ＭＤＡ藥錠貳拾參顆（驗餘淨重陸公克）
沒收銷燬。
    事    實
一、甲○○前於民國九十五年間因施用毒品案件，經本院以九十
    五年毒聲字第七六二號裁定執行觀察勒戒，認無繼續施用毒
    品之傾向，而於九十六年三月一日釋放，嗣由臺灣臺北地方
    法院檢察署檢察官於九十六年三月五日以九十五年度毒偵字
    第二五六一號為不起訴處分確定。又因施用毒品案件，經臺
    灣板橋地方法院以九十六年度簡字第七八一九號判決判處有
    期徒刑三月確定，甫於九十七年四月九日易科罰金執行完畢
    。詎其仍未戒除毒癮，復基於施用第二級毒品ＭＤＡ之犯意
    ，先於九十七年二月十六日凌晨某時許，在臺北市大安區○
    ○○路○段三０七號二樓，施用第二級毒品ＭＤＡ，嗣於同
    日下午二時十分許，為警在上址查獲。復又基於施用第二級
    毒品ＭＤＭＡ及ＭＤＡ之犯意，於九十七年五月三日夜間某
    時許，在臺北市○○○路與基隆路的ＪＵＭＰ舞廳，施用第
    二級毒品ＭＤＭＡ及ＭＤＡ，嗣於九十七年五月四日凌晨二
    時三十分，為警在臺北市松山區○○○路○段三六六號前查
    獲，並扣得含第二級毒品ＭＤＭＡ及ＭＤＡ之藥錠二十三顆
    。
二、案經臺北市政府警察局松山分局報告臺灣臺北地方法院檢察
    署檢察官偵查聲請簡易判決處刑。
    理    由
一、訊據被告吳宇舜對於前揭事實均坦承不諱，且其於九十七年
    二月十六日為警查獲後所採集之尿液，經送臺灣尖端先進生
    技醫藥股份有限公司以酵素免疫分析法初步檢驗，復依氣相
    層析質譜議法確認檢驗結果，確呈ＭＤＡ陽性反應，有該公
    司於九十七年二月二十九日所出具之編號ＡＣ三０四八六號
    濫用藥物檢驗報告、臺北市政府警察局偵辦毒品案件尿液檢
    體委驗單各一紙（見臺灣臺北地方法院檢察署九十七年度毒
    偵字第七八四號卷第五七頁至第五九頁）；而被告九十七年
    五月四日為警查獲後所採集之尿液，經送臺灣尖端先進生技
    醫藥股份有限公司以酵素免疫分析法初步檢驗，復依氣相層
    析質譜議法確認檢驗結果，亦確呈ＭＤＭＡ、ＭＤＡ陽性反
    應，有該公司於九十七年五月十四日所出具之編號ＡＣ三五
    四二七號濫用藥物檢驗報告、臺北市政府警察局偵辦毒品案
    件尿液檢體委驗單各一紙（見臺灣臺北地方法院檢察署九十
    七年度毒偵字第一六七九號卷第六八頁至第七０頁）在卷可
    稽。至被告九十七年五月四日為警查獲時所扣得之藥錠二十
    三顆，經送臺北市政府警察局刑事鑑識中心以氣相層析質譜
    儀法檢驗後，確認均檢出ＭＤＭＡ、ＭＤＡ成分，總毛重六
    點一六公克，驗餘淨重六公克，此有上開中心於九十七年五
    月十三日所出具之北市鑑毒字第一三三號鑑驗通知書一份在
    卷（見臺灣臺北地方法院檢察署九十七年度毒偵字第一六七
    九號卷第第七二頁）可證，足徵被告任意性自白核與事實相
    符，堪以採信。又被告前因施用毒品案件，經本院以九十五
    年毒聲字第七六二號裁定執行觀察勒戒，認無繼續施用毒品
    之傾向，而於九十六年三月一日釋放，嗣由臺灣臺北地方法
    院檢察署檢察官於九十六年三月五日以九十五年度毒偵字第
    二五六一號為不起訴處分確定等情，亦有臺灣高等法院被告
    前案紀錄表附卷可參，堪認被告確於前開觀察、勒戒執行完
    畢釋放後之五年內再犯本案。綜上，本件事證明確，被告犯
    行堪以認定。
二、按施用ＭＤＭＡ、ＭＤＡ後會影響記憶能力及自主神經系統
    ，判斷力及意志力亦均受限制，甚至引起精神錯亂，抑制呼
    吸，並具有成癮性、濫用性，戒解不易，嚴重戕害人之身心
    健康，危害社會，故依據毒品危害防制條例第二條第二項第
    二款列為第二級毒品，均不得非法施用、持有。故核被告所
    為，均係犯毒品危害防制條例第十條第二項之施用第二級毒
    品罪。其於施用前持有第二級毒品ＭＤＭＡ、ＭＤＡ之低度
    行為，為施用第二級毒品ＭＤＭＡ、ＭＤＡ之高度行為所吸
    收，均不另論罪。被告所犯上開二罪，行為互異，應予分論
    併罰。又被告因施用毒品案件，經臺灣板橋地方法院以九十
    六年度簡字第七八一九號判決判處有期徒刑三月確定，甫於
    九十七年四月九日易科罰金執行完畢乙情，臺灣高等法院被
    告前案紀錄表在卷可參，是其於九十七年五月三日夜間某時
    許，在臺北市○○○路與基隆路的ＪＵＭＰ舞廳，施用第二
    級毒品ＭＤＭＡ及ＭＤＡ部分，為五年內故意再犯有期徒刑
    以上之罪，屬累犯，就該部分應依刑法第四十七條第一項規
    定加重其刑。爰審酌被告正值青年，不思上進，且前已因施
    用毒品案件，經觀察、勒戒後，卻未能把握自新機會徹底戒
    除施用毒品之惡習，仍再施用足以導致人體機能發生依賴性
    、成癮性及抗藥性等障礙之第二級毒品ＭＤＭＡ、ＭＤＡ，
    戕害自身健康，漠視法令禁制，惟尚能坦承犯行，犯後態度
    頗佳，兼衡其犯罪動機、手段、施用毒品之次數等一切情狀
    ，量處如主文所示之刑，並諭知易科罰金之折算標準，以資
    懲儆。至扣案第二級毒品ＭＤＭＡ及ＭＤＡ藥錠二十三顆（
    總毛重六點一六公克，驗餘淨重六公克），係毒品危害防制
    條例第二條第二項第二款所規定之第二級毒品，應依同條例
    第十八條第一項前段規定沒收銷燬之。
三、據上論斷，依刑事訴訟法第四百四十九條第一項前段、第三
    項、第四百五十條第一項，毒品危害防制條例第十條第二項
    ，第十八條第一項前段、刑法第十一條前段、第四十一條第
    一項前段、第二項、第五十一條第五款，逕以簡易判決處刑
    如主文。
四、如不服本件判決，得自收受送達之日起十日內，向本院提起
    上訴。
中    華    民    國  九十七  年  十    月   二十四   日
                        臺灣臺北地方法院刑事第五庭
                              法  官  鄭昱仁
上正本證明與原本無異。
                              書記官  宋德華
中    華    民    國  九十七  年  十    月   二十四   日
附錄本案論罪法條：
毒品危害防制條例第10條
施用第一級毒品者，處 6 月以上 5 年以下有期徒刑。
施用第二級毒品者，處 3 年以下有期徒刑。


司法院資訊處製作；財團法人民間司法改革基金會備份。
